apertium-mk-bg/test.dix
<dictionary>
<alphabet>abcdefghijklmnopqrstuvwxyz</alphabet>
<sdefs>
  <sdef n="num"/>
  <sdef n="ord"/>
  <sdef n="sg"/>
  <sdef n="nom"/>
  <sdef n="m"/>
  <sdef n="def"/>
</sdefs>
<pardefs>
<pardef n="numeros">
<e><re>[0-9]*[7,8]</re><p><l>-ми</l><r><s n="num"/><s n="ord"/><s n="sg"/><s n="m"/><s n="nom"/><s n="ind"/></r></p></e>
<e><re>[0-9]*[7,8]</re><p><l>-ма</l><r><s n="num"/><s n="ord"/><s n="sg"/><s n="f"/><s n="nom"/><s n="ind"/></r></p></e>
<e><re>[0-9]*[7,8]</re><p><l>-мо</l><r><s n="num"/><s n="ord"/><s n="sg"/><s n="nt"/><s n="nom"/><s n="ind"/></r></p></e>
<e><re>[0-9]*[7,8]</re><p><l>-ми</l><r><s n="num"/><s n="ord"/><s n="pl"/><s n="mfn"/><s n="nom"/><s n="ind"/></r></p></e>
<e><re>[0-9]*[7,8]</re><p><l>-миот</l><r><s n="num"/><s n="ord"/><s n="sg"/><s n="m"/><s n="nom"/><s n="def"/></r></p></e>
<e><re>[0-9]*[7,8]</re><p><l>-мата</l><r><s n="num"/><s n="ord"/><s n="sg"/><s n="f"/><s n="nom"/><s n="def"/></r></p></e>
<e><re>[0-9]*[7,8]</re><p><l>-мото</l><r><s n="num"/><s n="ord"/><s n="sg"/><s n="nt"/><s n="nom"/><s n="def"/></r></p></e>
<e><re>[0-9]*[7,8]</re><p><l>-мите</l><r><s n="num"/><s n="ord"/><s n="pl"/><s n="mfn"/><s n="nom"/><s n="def"/></r></p></e>
<e><re>[0-9]*[7,8]</re><p><l>-миов</l><r><s n="num"/><s n="ord"/><s n="sg"/><s n="m"/><s n="nom"/><s n="prx"/></r></p></e>
<e><re>[0-9]*[7,8]</re><p><l>-мава</l><r><s n="num"/><s n="ord"/><s n="sg"/><s n="f"/><s n="nom"/><s n="prx"/></r></p></e>
<e><re>[0-9]*[7,8]</re><p><l>-мово</l><r><s n="num"/><s n="ord"/><s n="sg"/><s n="nt"/><s n="nom"/><s n="prx"/></r></p></e>
<e><re>[0-9]*[7,8]</re><p><l>-миве</l><r><s n="num"/><s n="ord"/><s n="pl"/><s n="mfn"/><s n="nom"/><s n="prx"/></r></p></e>
<e><re>[0-9]*[7,8]</re><p><l>-мион</l><r><s n="num"/><s n="ord"/><s n="sg"/><s n="m"/><s n="nom"/><s n="dst"/></r></p></e>
<e><re>[0-9]*[7,8]</re><p><l>-мана</l><r><s n="num"/><s n="ord"/><s n="sg"/><s n="f"/><s n="nom"/><s n="dst"/></r></p></e>
<e><re>[0-9]*[7,8]</re><p><l>-моно</l><r><s n="num"/><s n="ord"/><s n="sg"/><s n="nt"/><s n="nom"/><s n="dst"/></r></p></e>
<e><re>[0-9]*[7,8]</re><p><l>-мине</l><r><s n="num"/><s n="ord"/><s n="pl"/><s n="mfn"/><s n="nom"/><s n="dst"/></r></p></e>

</pardef>
</pardefs>
<section id="final" type="inconditional">
<e><par n="numeros"/></e>
</section>
</dictionary>



<!--
	27-миот is because 27=дваесет и седум, it finishes on an "м"
	10-тиот: 10=десет
	12-ти пациент денес: 12th patient today
	60-тата година од неговиот живот: 60th year in his life
	* 240 г. п.н.е.	 - 240 BCE
	* 467 г. пред н.е.	- 467 BCE
	* 27-миот	 - the 27th
	* 10-тиот	 - the 10th
	* 17-ти	 - the 17th
	* 60-тата	 - the 60th
	* 22-та	 - the 22nd
	* 21-ви	 - the 21st
	* 2-ри	 - the 2nd
	* 50-тина	 - around 50
	* 1990-тите	 - 1990s
	* 48-ма	 - 48th
	* 10-ди	 - /typo for -ti/
-->
